【裁判字號】    95,交簡,1987
【裁判日期】    950906
【裁判案由】    公共危險
【裁判全文】
臺灣臺南地方法院刑事判決            95年度交簡字第1987號
聲  請  人  臺灣臺南地方法院檢察署檢察官
被      告  甲○○
上列被告因公共危險事件，經檢察官聲請以簡易判決處刑（95年
度偵字第12086號），本院判決如下：
    主  文
甲○○服用酒類，不能安全駕駛動力交通工具駕駛，處拘役參拾
日。如易科罰金，以銀元參佰元即新台幣玖佰元折算壹日。
  事實及理由
一、本件犯罪事實及證據引用檢察官聲請簡易判決處刑書之記載
    （如附件），並將犯罪事實欄第一行之「甲○○於飲酒後」
    修正為「甲○○於民國95年5月16日下午11時30分在台南縣
    仁德鄉仁和村公園內飲用台灣啤酒3、4瓶後」，復於犯罪證
    據欄（二）補充：「抽血檢測血液中酒精濃度含量換算成百
    分比及吐氣中酒精含量換算表、道路交通事故現場圖、道路
    交通事故調查報告表、診斷證明書、車籍資料表各1件」，
    並增列：「（三）按酒精濃度使用後對人體之影響，除造成
    自主神經系統亢奮，與認知功能之暫時性缺損外，與駕駛能
    力有關者，為對於移動景物的追蹤能力，經強光照射後恢復
    視力，及監視四周的注意力等，而此三種能力在夜間駕駛尤
    其重要，許多人飲酒後因沒有可自覺的生理反應，以致腦部
    功能已缺損而仍不自知照常開車，此乃許多酒後駕車造成意
    外事故之主因之一（臺北醫學院附設醫院精神科蔡尚穎主任
    論文「酒精對人體生理與行為之影響」參照）。次按，許多
    研究指出呼氣酒精濃度達每公升0.25毫克以上或血液中酒精
    濃度達0.05％（50 mg／dl）以上，將使其複雜技巧障礙、
    駕駛能力變壞，肇事率比未飲酒時高二倍（參見司法院第45
    、46期司法業務研究會研究專輯刑事法律專題研究（十七）
    第307頁，中央警察大學交通學系暨交通管理研究所蔡中志
    --對飲酒不能安全駕駛之執法研究）。另刑法第185條之3所
    稱服用酒類或其他相類之物，不能安全駕駛動力交通工具之
    公共危險罪條款，屬抽象危險犯之規定，此種抽象危險犯係
    伴隨飲酒過量駕車之行為而當然成立。換言之，只需客觀上
    有此種行為出現，危險即視為存在，是否果真肇事，並不影
    響公共危險罪責之成立，然如確實因之駕車肇事，其刑責之
    明顯性，自更不待言。」
二、核被告酒後駕車，所為係犯刑法第185條之3服用酒類不能安
    全駕駛動力交通工具而駕駛罪。爰審酌被告並無前科、素行
    良好，以及其於飲酒後猶騎乘機車外出，因駕車技巧不穩而
    失控衝撞停放於路邊之車輛肇事，並造成自己受有頭皮挫傷
    及腿開放性傷口等傷害，明顯已無法正常操控機車，且被告
    於肇事後經抽血測得之血液中酒精濃度，換算為呼氣酒精濃
    度後已高達每公升1.08毫克，可見被告在酒後已不能安全駕
    駛之情況下，猶不顧公眾道路用路人之安危，貿然駕駛機車
    ，惡性非淺，惟念其犯後尚能坦承犯行，態度尚稱良好等一
    切情狀，量處如主文所示之刑，並諭知易科罰金之折算標準
    。
三、按行為後法律有變更者，適用行為時之法律；但行為後之法
    律有利於行為人者，適用最有利於行為人之法律，刑法第2
    條第1項定有明文。次按有關新舊法之比較，應就罪刑有關
    之共犯、未遂犯、想像競合犯、牽連犯、連續犯、結合犯以
    及累犯加重、自首減輕暨其他法定加減原因（如身分加減）
    與加減例等一切情形，綜其全部罪刑之結果而為比較，最高
    法院95年第8次刑事庭會議決議可資參照。本件被告於行為
    當時之刑法第41條第1項前段規定：「犯最重本刑為5年以下
    有期徒刑以下之刑之罪，而受6個月以下有期徒刑或拘役之
    宣告，因身體、教育、職業、家庭之關係或其他正當事由，
    執行顯有困難者，得以1元以上3元以下折算一日，易科罰金
    。」又被告行為時之易科罰金折算標準，修正前罰金罰鍰提
    高標準條例第2條前段（現已刪除）規定，就其原定數額提
    高為100倍折算1日，則本件受刑人行為時之易科罰金折算標
    準，應以銀元300元折算1日，經折算為新臺幣後，應以新臺
    幣900元折算為1日。惟95年7月1日修正公布施行之刑法第41
    條第1項前段則規定：「犯最重本刑為五年以下有期徒刑以
    下之刑之罪，而受六個月以下有期徒刑或拘役之宣告者，得
    以新臺幣一千元、二千元或三千元折算一日，易科罰金。」
    比較修正前後之易科罰金折算標準，以95年7月1日修正公布
    施行前之規定，較有利於受刑人，則應依刑法第2條第1項前
    段，適用修正前刑法第41條第1項前段規定，定其折算標準
    。
四、依刑事訴訟法第449條第1項前段、第454條第2項，刑法第2
    條第1項前段、第185條之3、修正前刑法第41條第1項前段，
    修正前罰金罰鍰提高標準條例第2條，現行法規所定貨幣單
    位折算新台幣條例第2條逕以簡易判決處刑。
七、如不服本判決，得於判決書送達之日起10日內，以書狀敘述
    理由，向本院提出上訴。
中    華    民    國    95    年    9     月    6     日
                  刑事第十庭    法  官  林臻嫺
以上正本證明與原本無異。
如不服本判決，應於收受判決正本送達之翌日起10日內向本庭提
出上訴狀，上訴於本院合議庭（須附繕本）。
                                書記官  許悉愛
中    華    民    國    95    年    9     月    6     日
附錄本案所犯法條全文
刑法第185條之三
服用毒品、麻醉藥品、酒類或其他相類之物，不能安全駕駛動力
交通工具而駕駛者，處1年以下有期徒刑、役拘或30,000元以下罰
金。


司法院資訊處製作；財團法人民間司法改革基金會備份。
